臺灣桃園地方法院刑事判決　　　　　　　　　　　　　九十三年度訴字第八０四號
　　公訴人　臺灣桃園地方法院檢察署檢察官
　　被　告　甲○○
右列被告因違反槍砲彈藥刀械管制條例案件，經檢察官提起公訴（九十三年度偵字第
六０八一號）及移
序，判決如左：
    主  文
甲○○未經許可，持有可發射子彈具有殺傷力之改造手槍，處有期徒刑壹年陸月，併
科罰金新臺幣陸萬元，罰金部分如易服勞役以參佰元即新臺幣玖佰元折算壹日，扣案
之仿ＢＥＲＥＴＴＡ廠８４型半自動手槍製造之玩具手槍，已換裝土造金屬槍管而成
之改造手槍壹支（含彈匣乙個，槍枝管制編號：0000000000）沒收。
    事  實
一、甲○○前於民國（下同）八十七年間因違反陸海空軍刑法、竊盜案件，先後經陸
    軍第六軍團、臺灣高等法院等判處有期徒刑一年六月、一年，再定其應執行有期
    徒刑二年四月確定，自八十七年十一月二十三日起算執行，於八十九年八月九日
    假釋付保護管束，至九十年一月十八日縮刑期滿（惟非累犯），竟不知悛悔，明
    知未經許可，不得持有可發射子彈具有殺傷力之改造手槍，仍基於持有可發射子
    彈，具有殺傷力改造手槍之犯意，於九十三年三月十三日十六時許，在桃園縣桃
    園市○○○○○路南崁交流道附近，自年籍不詳綽號「阿萬」之成年男子處收受
    仿ＢＥＲＥＴＴＡ廠８４型半自動手製造之玩具手槍，已換裝土造金屬槍管而成
    ，其機械性能良好，可供擊發適用子彈，具有殺傷力之改造手槍乙支（含彈匣乙
    個，槍枝管制編號：0000000000，按甲○○同時另有收受直徑八點一
    厘米之改造子彈六顆，惟經送內政部警政署刑事警察局鑑定之結果，均不具有殺
    傷力），而未經許可持有之。嗣於同日十六時五十分許，經警在桃園縣桃園市○
    ○○路○段「大吉加油站」附近當場查獲上情，並扣得上開改造手槍乙支（含彈
    匣乙個，另亦扣得上開不具殺傷力之改造子彈六顆）。
二、案經桃園縣政府警察局楊梅分局報請臺灣桃園地方法院檢察署檢察官偵查起訴及
    移送併案審理。
    理  由
壹、有罪部分（即被告蘇義正、鍾黃貴部分）：
一、右揭事實業據被告甲○○迭次於警、偵訊中及本院審理時坦承不諱，復有扣案之
    上開改造手槍乙支（含彈匣乙個，槍枝管制編號：0000000000），在
    卷可稽，且上開改造手槍乙支經送請內政部警政署刑事警察局鑑定之結果，亦認
    其係仿ＢＥＲＥＴＴＡ廠８４型半自動手槍製造之玩具手槍，已換裝土造金屬槍
    管而成，其機械性能良好，可供擊發適用子彈，具有殺傷力之改造手槍，此亦有
    該局九十三年三月二十九日刑鑑字第０九三００六二二五九號槍彈鑑定書乙份可
    佐，足堪認定。被告上開犯行已臻明確，應予依法論科。
二、核被告所為，係犯槍砲彈藥刀械管制條例第十一條第四項之未經許可，持有可發
    射子彈，具有殺傷力之改造手槍罪。爰審酌被告前曾受有期徒刑之執行完畢，竟
    仍不知悛悔，復於右揭時地自「阿萬」處收受上開改造手槍乙支而持有之，已嚴
    重破壞社會之安全及被告犯罪後之態度等一切情狀，量處如主文所示之刑，並就
    罰金刑部分諭知易服勞役之折算標準，以資儆懲。
三、扣案之上開仿ＢＥＲＥＴＴＡ廠８４型半自動手槍製造之玩具手槍，已換裝土造
    金屬槍管而成之改造手槍壹支（含彈匣乙個，槍枝管制編號：00000000
    00），為違禁物，應依刑法第三十八條第一項第一款之規定，宣告沒收之。
貳、移送併案審理部分（即臺灣桃園地方法院檢察署九十三年度他字第四八五號）：
一、本件移送併案意旨略以：被告甲○○自不詳時間起，持有可發射子彈之仿ＢＥＲ
    ＥＴＴＡ廠八四型半自動手槍製造之金屬玩具手槍二支（槍枝管制編號：000
    0000000、0000000000）、具直徑八點六七厘米之改造子彈乙
    顆及屬炸彈或爆裂物之主要組成零件之火藥乙包（驗餘淨重一點一八公克），復
    於九十二年七月間某日，在桃園縣中壢市○○○街十八號二樓內，將上開物品交
    予蔣俊維（另案偵查）寄藏，而遭警於九十二年七月十五日二十三時三十分許，
    在蔣俊維上址內查獲，因認被告此部分所為，亦涉有槍砲彈藥刀械管制條例第十
    一條第四項、第十二條第四項及第十三條第四項之罪嫌云云。
二、經查：訊據被告於本院審理時固坦承蔣俊維遭警於右揭時地查獲之上開改造手槍
    二支、改造子彈乙顆及火藥乙包，均係其於九十二年七月初某日，在蔣俊維上址
    內交予蔣俊維收受，且上開改造手槍二支、改造子彈乙顆（同時另有改造子彈十
    三顆，惟經鑑定後均不具殺傷力）及火藥乙包，亦均係「阿萬」其人於被告交付
    上開改造手槍二支、改造子彈乙顆及火藥乙包予蔣俊維收受前一週即九十二年六
    月下旬某日，在蔣俊維上址處樓下收受取得等情屬實，復有扣案之上開改造手槍
    二支、改造子彈乙顆及火藥乙包，在卷可稽，雖堪認定。惟被告持有上開改造手
    槍二支、改造子彈乙顆及火藥乙包之時間，與本件公訴人所起訴上開犯罪時間，
    相去已近九月之久，則被告於自「阿萬」處收受上開改造手槍二支、改造子彈乙
    顆及火藥乙包，顯無預見其將於九十三年三月十三日，再自「阿萬」處收受本件
    扣案之上開改造手槍乙支之可能，至為灼然，是上開移送併案審理部分與本件公
    訴人原起訴犯罪事實間，應非基於「同一」之概括犯意所為，本件自不得就上開
    移送併案部分逕以審判，應退回檢察官另行偵查，始為合法。
據上論斷，應依刑事訴訟法第二百九十九條第一項前段，槍砲彈藥刀械管制條例第十
一條第四項，刑法第十一條前段、第四十二條第二項、第三十八條第一項第一款，罰
金罰鍰提高標準條例第二條，判決如主文。
本案經檢察官陳雅譽到庭執行職務。
中      華      民      國      九十三      年      七    月    十二    日
                          臺灣桃園地方法院刑事第二庭
                                    法  官   林晏鵬
右正本證明與原本無異。
如不服本判決，應於判決送達後十日內向本院提出上訴狀( 應附繕本 )，上訴於
臺灣高等法院。
                                    書記官   陳青瑜
中      華      民      國      九十三      年      七    月    十三    日
附錄法條：槍砲彈藥刀械管制條例第十一條
槍砲彈藥刀械管制條例第十一條
未經許可，製造、販賣或運輸第四條第一項第一款所稱其他可發射金屬或
子彈具有殺傷力之各式槍砲者，處五年以上有期徒刑，併科新臺幣一千萬
元以下罰金。
未經許可，轉讓、出租或出借前項所列槍砲者，處三年以上十年以下有期
徒刑，併科新臺幣七百萬元以下罰金。
意圖供自己或他人犯罪之用，而犯前二項之罪者，處無期徒刑或七年以上
有期徒刑，併科新臺幣一千萬元以下罰金。
未經許可，持有、寄藏或意圖販賣而陳列第一項所列槍砲者，處一年以上
七年以下有期徒刑，併科新臺幣七百萬元以下罰金。
第一項至第三項之未遂犯罰之。
